# 目标公司向购买方定向增发的会计处理

提问人：alfyyq123 时间：2019-12-02 06:30:11
请教陈版：A、B 公司均为非上市实体。
A 公司原来持有 B 公司 30% 的股份，股数 10 亿股，在权益法下核算；
2019 年，B 公司向A 公司定向增发 6 亿股，增资 12 亿元，每股价值 2元，A 公司持股比例上升到 51%。
想问一下这种情况下，A 公司原持有的 30% 股份的公允价值如何确定，是按照 10 亿股 *2 还是12/（51%-30%）*30%呢？
感谢回复！

回答人：chenyiwei
假设 2019 年的增资价格（每股 2 元）代表了 B公司股份的公允价值，则原持有股权的公允价值可直接计算为 10 亿股 *2=20 亿元。但实务中还需要考虑 “控制权溢价” 等因素的影响，谨慎考虑此次导致取得控制权的增发价格能否直接用于计量此前拥有的不具有控制权的股权投资。

提问人：alfyyq123 时间：2019-12-03 06:30:11
陈老师，再咨询一下，那合并日被合并方可辨认净资产公允价值要怎么确定呀。
我如果假设他账面价值就等于公允价值，这个账面价值应该采用增资后的还是增资前的。

回答人：chenyiwei
一般要做 PPA（购买对价分摊）评估。如果基准日有资产基础法评估结果，且到购买日该评估报告尚未过有效期的，也可在该评估值基础上延续计算。
但应关注对可辨认无形资产的识别是否充分及公允价值计量是否恰当。